【裁判字號】    96,訴,3965
【裁判日期】    970123
【裁判案由】    殺人未遂等
【裁判全文】
臺灣板橋地方法院刑事判決              96年度訴字第3965號
公  訴  人  臺灣板橋地方法院檢察署檢察官
被      告  卯○○
                    現於臺灣臺北看守所
            丁○○
            癸○○
            辛○○
            甲○○
            庚○○
            寅○○
上列被告因傷害案件，經檢察官提起公訴（96年度偵字第17035
號），本院判決如下：
    主  文
本件公訴不受理。
    理  由
一、公訴意旨略稱：緣辰○○於民國九十六年五月某日，因細故
    與丙○○發生爭執，即告知在臺北縣樹林市○○路一九二之
    五號經營武鶯會館之戊○○並計劃加以報復，戊○○遂於九
    十六年五月二十二日晚間某時許，聯絡壬○○攜帶槍枝至武
    鶯會館，並告知斯時在武鶯會館之被告卯○○、丁○○、癸○○、辛○○、甲○○、庚○○、寅○○、少年A （年籍詳
    卷）及數十名姓名年籍不詳之成年人，壬○○接獲戊○○電
    話後，即邀同藍家偉（已歿另為不起訴處分）攜帶手槍一把
    ，駕駛車號IS─四七二○號自小客車至武鶯會館後，辰○○
    、戊○○、壬○○與藍家偉共同基於殺人之犯意聯絡，而卯
    ○○、丁○○、癸○○、辛○○、甲○○、庚○○、寅○○
    、少年A 及數十名姓名年籍不詳之成年人則基於傷害之犯意
    聯絡，於翌日凌晨零時三十分許，在臺北縣樹林市○○路、
    東華街口前，遇丙○○及子○○、丑○○、己○○、乙○○
    時，藍家偉即以所持攜帶之手槍射擊7 槍（辰○○、戊○○
    、壬○○所涉殺人未遂部分另行審結），卯○○、丁○○、
    癸○○、辛○○、甲○○、庚○○、寅○○、少年A 及數十
    名姓名年籍不詳之成年人則持木棍、鐵棍等物，毆打丙○○
    等人，致使丑○○受有右大腿槍傷；己○○受有右膝挫傷、
    左小腿外傷、左足外傷；丙○○受有右肘挫傷並外傷；乙○○受有頭部外傷併前額撕裂傷，因認被告卯○○、丁○○、
    癸○○、辛○○、甲○○、庚○○、寅○○均涉有刑法第二
    百七十七條第一項之傷害罪嫌云云。
二、按告訴乃論之罪，告訴人於第一審辯論終結前得撤回其告訴
    ；又告訴乃論之罪，其告訴經撤回者，應諭知不受理之判決
    ，且得不經言詞辯論為之，刑事訴訟法第二百三十八條第一
    項、第三百零三條第三款及第三百零七條分別定有明文。
三、查本件告訴人丑○○、己○○、丙○○、乙○○告訴被告卯
    ○○、丁○○、癸○○、辛○○、甲○○、庚○○、寅○○
    傷害案件，公訴意旨認被告等人所為係觸犯同法第二百七十
    七條第一項之傷害罪嫌，依同法第二百八十七條之規定，須
    告訴乃論。茲據告訴人併於九十七年一月二十三日具狀回告
    訴，有刑事撤回告訴狀一件附卷可憑，依首開說明，本件爰
    不經言詞辯論，逕為諭知不受理之判決。
據上論斷，應依刑事訴訟法第三百零三條第三款 、第三百零七
條，判決如主文。
中    華    民    國    97    年    1     月    23    日
                刑事第十五庭  審判長法  官  陳  鴻  清
                                    法  官  朱  嘉  川
                                    法  官  劉  安  榕
上列正本證明與原本無異
如不服本判決，應於送達後10日內向本院提出上訴狀
                                    書記官  石  于  倩
中    華    民    國    97    年    1     月    24    日


司法院資訊處製作；財團法人民間司法改革基金會備份。
